# 请教chenyiwei及各位大版主，这样的情况怎样做模拟报表？急~

提问人：jungleliu 时间：2013-11-16 15:29:23
基本情况是这样：公司 2010 年合并了 3 家公司（非同一控制下），这 3 家公司有政府背景，合并之后， 2010 年当年这 3 家公司通过划拨方式获得土地， 2011 年，再次通过划拨获得了土地，同时对过去 2 年里获得的土地进行开发，形成了一些开发收入，现在申报中票材料时，承销商和交易商协会认为需要模拟从 2010 年起的报表，以合理解释从 2010 年起剧增的资产和收入。 已经看了陈版主的“模拟财务报表与备考财务报表的区别”，想请教的是：
1. 陈版讲“模拟报表一般限于报告期内公司架构发生重大变化的场合”，那对于这种公司架构未发生重大变化，而只是公司资产发生重大变化，可否进行模拟？依据是什么呢？
2. 2010、 2011 年获得的土地都没有财务会计资料，而且确实没有形成可以创造收入的业务，这种情况下，如果可以模拟，那这些土地的财会资料该如何准备？
泣求答案啊！！！

回答人：chenyiwei
请把该公司的具体背景、取得划拨土地的过程及后续开发获取收益的情况、承销商和交易商协会要求编制模拟报表的理由等详细说明，否则难以进一步讨论。谢谢！